【裁判字號】    98,審訴,243
【裁判日期】    980410
【裁判案由】    毒品危害防制條例
【裁判全文】
臺灣士林地方法院刑事判決             98年度審訴字第243號
公  訴  人  臺灣士林地方法院檢察署檢察官
被      告  甲○○
上列被告因違反毒品危害防制條例案件，經檢察官提起公訴（九
十八年度毒偵字第八一號），被告為有罪之陳述，本院合議庭裁
定改行簡式審判程序，並判決如下：
    主  文
甲○○施用第一級毒品，累犯，處有期徒刑壹年貳月。
    事  實
一、甲○○前於民國九十一年間，因施用毒品案件，經依法院裁
    定令入戒治處所施以強制戒治，於九十二年二月十二日因停
    止處分釋放出監，至九十二年七月二十二日強制戒治期滿執
    行完畢，並經本院以九十一年度士簡字第三一七號判決處有
    期徒刑六月確定，於九十三年五月十三日縮刑期滿執行完畢
    。又於九十二年間，因施用毒品案件，經裁定送強制戒治，
    於九十三年一月九日因毒品危害防制條例修正停止戒治釋放
    出所，刑責部分經臺灣板橋地方法院檢察署檢察官以九十二
    年度毒偵字第三一四四號提起公訴，由臺灣高等法院以九十
    三年度上訴字第一四一０號判決施用第一級毒品處有期徒刑
    十月、施用第二級毒品處有期徒刑七月，應執行有期徒刑一
    年二月確定。又於九十四年間，因施用毒品案件，經本院以
    九十四年度易字第三二八號判決處有期徒刑八月確定，後二
    罪嗣與另案所犯經臺灣最高法院判處有期徒刑一年六月之違
    反槍砲彈藥刀械管制條例案件，定應執行有期徒刑一年七月
    確定，於九十六年九月四日假釋出監交付保護管束，保護管
    束期間原至九十七年二月二十二日期滿，惟因依中華民國九
    十六年罪犯減刑條例減刑，視為於九十六年七月十六日中華
    民國九十六年罪犯減刑條例施行日期滿，以已執行完畢論。
    詎甲○○仍不知悔改，於前案強制戒治執行完畢釋放後五年
    內，復基於施用第一級毒品海洛因及第二級毒品甲基安非他
    命之犯意，於九十七年十二月十四日為警採尿時起回溯前三
    、四日內之某時許，在臺北市○○區○○街九十一號二樓，
    持湯匙將海洛因及甲基安非他命混合後，以針筒注射右上臂
    之方式，同時施用海洛因及甲基安非他命一次，嗣於九十七
    年十二月十三日晚上十一時三十分許，甲○○與陳瑞霞共同
    在臺北市○○區○○街一九三巷七號前為警盤檢，經警採集
    甲○○尿液送驗後，結果呈安非他命、甲基安非他命及嗎啡
    陽性反應，始悉上情。
二、案經臺北市政府警察局文山第二分局報請臺灣士林地方法院
    檢察署檢察官偵查起訴。
    理  由
一、前揭犯罪事實，業據被告甲○○於偵查中、本院準備程序及
    審理時供認不諱，又被告為警查獲時，經採集其尿液送檢驗
    結果，呈安非他命、甲基安非他命及嗎啡陽性反應，有臺北
    市政府警察局偵辦毒品案件尿液檢體委驗單及臺灣尖端先進
    生技醫藥股份有限公司九十七年十二月十九日實驗室檢體編
    號AC60750 號濫用藥物檢驗報告各一份在卷可稽，足徵被告
    自白與事實相符。本件事證明確，被告犯行堪以認定。
二、按犯毒品危害防制條例第十條之施用毒品罪者，檢察官應聲
    請法院裁定令被告入勒戒處所觀察、勒戒。觀察、勒戒後，
    檢察官依據勒戒處所之陳報，認受觀察、勒戒人無繼續施用
    毒品傾向者，應即釋放，並為不起訴處分；認受觀察、勒戒
    人有繼續施用毒品傾向者，檢察官應聲請法院裁定令入戒治
    處所施以強制戒治。經觀察、勒戒或強制戒治執行完畢釋放
    後，五年內再犯毒品危害防制條例第十條之罪者，檢察官應
    依法追訴，毒品危害防制條例第二十條第一項、第二項、第
    二十三條第二項分別定有明文。查被告前因施用毒品案件，
    經法院裁定送強制戒治，於九十三年一月九日因毒品危害防
    制條例修正停止戒治釋放出所，刑責部分則經臺灣板橋地方
    法院檢察署檢察官以九十二年度毒偵字第三一四四號提起公
    訴，由臺灣高等法院以九十三年度上訴字第一四一０號判決
    施用第一級毒品處有期徒刑十月、施用第二級毒品處有期徒
    刑七月，應執行有期徒刑一年二月確定，有刑案資料查註紀
    錄表、全國施用毒品案件紀錄表及矯正簡表各一份在卷可參
    ，被告曾因施用毒品案件，經強制戒治執行完畢釋放後，五
    年內再犯毒品危害防制條例第十條之罪，經檢察官提起公訴
    ，本院應予審理。按海洛因、甲基安非他命分別係毒品危害
    防制條例第二條第二項第一款、第二款所稱之第一級、第二
    級毒品。核被告施用海洛因及甲基安非他命之行為，分別係
    犯毒品危害防制條例第十條第一項之施用第一級毒品罪及同
    條例第十條第二項之施用第二級毒品罪。被告持有海洛因及
    甲基安非他命進而施用，其持有海洛因及甲基安非他命之低
    度行為應各為施用海洛因及甲基安非他命之高度行為所吸收
    ，均不另論罪。被告以一施用行為同時觸犯施用第一級毒品
    罪及施用第二級毒品罪，為想像競合犯，應依刑法第五十五
    條之規定從一重之施用第一級毒品罪處斷。又被告有事實欄
    所述犯罪科刑執行情形，有臺灣高等法院被告前案紀錄表附
    卷可參，其於有期徒刑執行完畢後，五年內故意再犯有期徒
    刑以上之本罪，應依刑法第四十七條第一項之規定論以累犯
    ，並加重其刑。爰審酌被告有多次施用毒品之前科，素行不
    佳，惟考量其僅施用海洛因及甲基安非他命一次及犯罪戕害
    自己身心健康，與犯罪後供認犯行之態度，量處如主文所示
    之刑。
三、扣案之海洛因四包（合計淨重二點七四公克）、甲基安非他
    命一包（淨重零點一公克）、注射針筒六支、塑膠袋三十六
    個、磅秤一臺、吸食器一組、橡皮筋一條及吸管一支等物，
    均係另案被告陳瑞霞所有，業據被告於本院審理時供明在卷
    ，此外，復查無其他證據足認係被告所有且供其施用海洛因
    所用之物，故不予宣告沒收。
據上論斷，應依刑事訴訟法第二百九十九條第一項前段、第二百
七十三條之一第一項，毒品危害防制條例第十條第一項、第二項
，刑法第十一條前段、第五十五條、第四十七條第一項，判決如
主文。
本案經檢察官蔡元仕到庭執行職務。
中    華    民    國    98    年     4    月    10    日
                  刑事第一庭法  官  周明鴻
以上正本證明與原本無異。
如不服本判決應於收受判決後10日內向本院提出上訴書狀，並應
敘述具體理由；其未敘述上訴理由者，應於上訴期間屆滿後20日
內向本院補提理由書（均須按他造當事人之人數附繕本）「切勿
逕送上級法院」。
                            書記官  丁梅芬
中    華    民    國    98    年     4    月    10    日
附錄論罪科刑法條：
毒品危害防制條例第十條第一項、第二項
施用第一級毒品者，處 6 月以上 5 年以下有期徒刑。
施用第二級毒品者，處 3 年以下有期徒刑。


司法院資訊處製作；財團法人民間司法改革基金會備份。
